【裁判字號】    97,訴,93
【裁判日期】    970604
【裁判案由】    毒品危害防制條例
【裁判全文】
臺灣臺東地方法院刑事判決                97年度訴字第93號
公  訴  人  臺灣臺東地方法院檢察署檢察官
被      告  乙○○
                      號
                  （現另案於臺灣臺東監獄武陵分監執行中）
上列被告因施用毒品案件，經檢察官提起公訴（97年度毒偵字第
86號），本院依簡式審判程序審理判決如下：
    主  文
乙○○施用第一級毒品，累犯，處有期徒刑捌月；又施用第二級
毒品，累犯，處有期徒刑月。應執行有期徒刑拾月。
    事  實
一、乙○○前於民國91年間因施用毒品案件，經臺灣高雄地方法
    院以91年度毒聲字第5098號裁定送勒戒處所觀察、勒戒後，
    認有繼續施用毒品之傾向，復經該院以91年度毒聲字第6269
    號裁定令入戒治處所施以強制戒治，嗣因強制戒治成效經評
    定為合格，經裁定於92年3月13日停止戒治，所餘期間併付
    保護管束，釋放出所，於92年10月22日因保護管束期滿未經
    撤銷，視為強制戒治執行完畢，並經臺灣高雄地方法院檢察
    署檢察官以92年度戒毒偵字第932號為不起訴處分確定；又
    於92年間因違反槍砲彈藥刀械管制條例案件，經臺灣高雄地
    方法院以92年度訴字第978號判處有期徒刑1年6月，併科罰
    金銀元10萬元確定，並於94年12月8日因縮短刑期假釋出監
    ，所餘期間交付保護管束，於95年2月19日因保護管束期滿
    未經撤銷，視為執行完畢。詎仍不思悔改，於前揭強制戒治
    執行完畢釋放後5年內，復基於施用第一級毒品海洛因之犯
    意，於96年11月30日下午2時許，在其位於高雄縣湖內鄉○
    ○街34巷3弄24號之住處內，以點燃香煙之方式，施用第一
    級毒品海洛因1次。另於上開時間、地點施用海洛因後，又
    基於施用第二級毒品甲基安非他命之犯意，以燒烤玻璃球之
    方式，施用第二級毒品甲基安非他命1次。嗣於96年12月1日
    零時30分許，因乙○○乃毒品管制人口，由高雄縣政府警察
    局湖內分局湖內派出所員警對其採集尿液送驗，結果呈現甲
    基安非他命、可待因及嗎啡陽性反應，而查悉上情。
二、案經高雄縣政府警察局湖內分局報告臺灣高雄地方法院檢察
    署檢察官呈請臺灣高等法院檢察署檢察長令轉臺灣臺東地方
    法院檢察署檢察官偵查起訴。
    理  由
一、據以論罪之證據名稱：
（一）被告乙○○於警詢、本院準備程序及審理時之自白。
（二）高雄縣政府警察局湖內分局湖內派出所查獲毒品案件嫌犯
      尿液對照表、臺灣檢驗科技股份有限公司96年12月4日濫
      用藥物尿液檢驗報告各1份。
（三）臺灣臺東地方法院檢察署刑案資料查註紀錄表、全國施用
      毒品案件紀錄表、臺灣高等法院被告前案紀錄表各1份。
（四）綜上各節相互佐證，被告自白核與事實相符，應堪採信，
      本件事證明確，被告犯行堪以認定，應依法論科。
二、論罪與量刑：
（一）按海洛因為毒品危害防制條例第2條第2項第1款所明定之
      第一級毒品，甲基安非他命為毒品危害防制條例第2條第2
      項第2款所明定之第二級毒品。核被告乙○○所為，係犯
      毒品危害防制條例第10條第1項之施用第一級毒品罪，及
      同條第2項之施用第二級毒品罪。被告為供己施用而於施
      用前持有第一級毒品、第二級毒品之低度行為，為其施用
      之高度行為所吸收，均不另論罪。被告所犯施用第一級毒
      品罪與施用第二級毒品罪2罪間，其犯意各別，行為互殊
      ，應予分論併罰。再被告有如事實欄一所載之論罪科刑及
      執行情形，有卷附臺灣高等法院被告前案紀錄表及臺灣臺
      東地方法院檢察署刑案資料查註紀錄表各1份可憑，其受
      有期徒刑之執行完畢後，5年以內故意再犯本案有期徒刑
      以上之罪，均為累犯，應各依法加重其刑。
（二）爰審酌被告前經觀察勒戒、強制戒治之機會，猶因施用海
      洛因、甲基安非他命再犯本罪，顯未衷心悛悔，漠視法令
      之禁制，恣意濫用藥品，惟兼衡酌其施用海洛因、甲基安
      非他命所生危害實以自戕健康為主，於他人尚無明顯重大
      危害，及犯後終能供認無隱，態度尚佳等一切情狀，分別
      量處如主文所示之刑，並定其應執行之刑。至於被告施用
      甲基安非他命所使用之玻璃球，為被告所有供施用甲基安
      非他命所用之物，但已經被告丟棄乙情，業據被告陳明在
      卷，且其非屬專供施用毒品之器具，亦未扣案，其沒收與
      否對於預防犯罪及公共利益或公共安全之維護，並無絕對
      影響，為免將來執行困難，爰不另為沒收之諭知，附此敘
      明。
三、應適用之法條：
    依刑事訴訟法第273條之1第1項、第299條第1項前段、第310
    條之2、第454條，毒品危害防制條例第10條第1項、第2項，
    刑法第11條前段、第47條第1項、第51條第5款，判決如主文
    。
本案經檢察官甲○到庭執行職務
中    華    民    國    97    年    6     月    4    日
                  刑事第二庭    法  官  盧亨龍
以上正本證明與原本無異。
如不服本判決應於收受本判決後10日內向本院提出上訴書狀；上
訴書狀應敘述具體理由。未敘述上訴理由者，應於上訴期間屆滿
後20日內向本院補提理由書狀（均須按他造當事人之人數附繕本
）。「切勿逕送上級法院」。
                                書記官  石佳琪
中    華    民    國    97    年    6     月    6     日
附錄論罪科刑法條全文：
毒品危害防制條例第10條
施用第一級毒品者，處6月以上5年以下有期徒刑。
施用第二級毒品者，處3年以下有期徒刑。


司法院資訊處製作；財團法人民間司法改革基金會備份。
